臺灣基隆地方法院刑事裁定　　　　　　 100年度撤緩字第29號
聲　請　人　臺灣基隆地方法院檢察署檢察官
受　刑　人　邱東城
上列聲請人因受刑人竊盜案件，聲請撤銷緩刑之宣告（100年度
執聲字第472號、99年度執他字第1036號），本院裁定如下：
    主  文
聲請駁回。
    理  由
一、聲請意旨略以：受刑人邱東城因竊盜案件，經臺灣基隆地方
    法院於民國99年10月6日以99年度基簡字第1489號（聲請案
    號：臺灣基隆地方法院檢察署99年度偵字第4239號）判決判
    處有期徒刑3月，如易科罰金以新臺幣1000元折算1日，緩刑
    2年，於99年11月15日確定在案，復於緩刑期內即99年11月
    至12月間之某日及100年1月19日更犯妨害性自主罪，經臺灣
    基隆地方法院於100年4月7日以100年度侵訴字第4號判決判
    處應執行有期徒刑5月確定；核該受刑人所為，已合於刑法
    第75條之1第1項第2款所定撤銷緩刑宣告之原因，原宣告之
    緩刑已難收其預期效果，爰依刑事訴訟法第476條規定聲請
    撤銷緩刑之宣告。
二、按受緩刑之宣告，緩刑其內因故意犯他罪，而在緩刑期內受
    6月以下有期徒刑、拘役或罰金之宣告確定，足認原宣告之
    緩刑難收其預期效果，而有執行刑罰之必要者，得撤銷其宣
    告，刑法第75條之1第1項第2款定有明文。考其（94年2月2
    日修正公布之）立法意旨：「…現行關於緩刑前或緩刑期間
    故意犯他罪，而在緩刑期內受得易科罰金之有期徒刑之宣告
    者，列為應撤銷緩刑之事由，因認過於嚴苛，而排除第75條
    應撤銷緩刑之事由，移列至得撤銷緩刑事由，俾使法官依被
    告再犯情節，而裁量是否撤銷先前緩刑之宣告；其次，如有
    前開事由，但判決宣告拘役、罰金時，可見行為人仍未見悔
    悟，有列為得撤銷緩刑之事由，以資彈性適用，爰於第1項
    第1款、第2款增訂之。…本條採用裁量撤銷主義，賦與法院
    撤銷與否之權限，特於第1項規定實質要件為『足認原宣告
    之緩刑難收其預期效果，而有執行刑罰之必要』，供作審認
    之標準。…」，可知於上揭「得」撤銷緩刑宣告之情形，法
    官應依職權本於合目的性之裁量，妥適審酌被告所犯前後數
    罪間，關於法益侵害之性質、再犯之原因、違反法規範之情
    節是否重大、被告主觀犯意所顯現之惡性及其反社會性等情
    ，是否已使前案原為促使惡性輕微之被告或偶發犯、初犯改
    過自新而宣告之緩刑，已難收其預期之效果，而確有執行刑
    罰之必要；此與刑法第75條第1項所定2款要件有一具備，即
    毋庸再行審酌其他情狀，「應」逕予撤銷緩刑之情形不同。
三、經查：本件受刑人前因犯竊盜罪，經本院於99年10月6日以9
    9年度基簡字第1489號判決判有期徒刑3月，緩刑2年，並於9
    9年11月15日確定，其所受緩刑之宣告，自裁判確定之日起
    算，至101年11月14日期滿；受刑人另於99年11月至12月間
    之某日及100年1月19日更犯妨害性自主罪，經本院於100年4
    月7日以100年度侵訴字第4號判決判處有期徒刑3月、3月，
    應執行有期徒刑5月，並於100年5月9日確定等情，固有臺灣
    高等法院被告前案紀錄表、臺灣基隆地方法院檢察署執行案
    件資料表及前揭本院判決2件在卷可稽，足認受刑人確有「
    緩刑其內因故意犯他罪，而在緩刑期內受6月以下有期徒刑
    之宣告確定」之情形，而具刑法第75條之1第1項第2款「得
    」撤銷緩刑宣告之事由。惟受刑人所犯上開二罪侵害法益之
    性質、犯罪型態及犯罪原因各相去甚遠，客觀以言，本院無
    從徒憑受刑人所犯妨害性自主罪，而為受刑人所犯竊盜罪原
    宣告之緩刑是否「難收其預期效果」之審酌；然就妨害性自
    主罪之判決觀之：「受刑人與被害人係男女朋友關係，其對
    於性行為之自我決斷能力尚未臻成熟，仍對被害人為性交行
    為，法紀觀念顯有偏差，惟其犯後始終坦承犯行，且迅速與
    被害人之父達成和解，經被害人之父具狀表示不再追究之意
    ，有卷附和解書及刑事撤回告訴狀足參，被害人於警詢及偵
    訊中亦明確表示不欲對被告提出告訴等一切情狀」，足見受
    刑人與被害人原係男女朋友關係，受刑人於妨害性自主之案
    件案發後始終坦承犯行，且迅速與被害人之父達成和解，賠
    償損害，除被害人之父具狀表示不再追究之意，被害人併於
    警詢及偵訊中亦明確表示不欲對受刑人提出告訴，受刑人犯
    後頗有悔意，難認原宣告之緩刑將因後案之宣判而難收預期
    效果；其次，受刑人前、後兩案之犯罪態樣既非雷同（前案
    係竊盜，後案則係妨害性自主），觀其後案猶經法院量處「
    應執行有期徒刑5月」，核亦足見其後案之犯罪情節尚非嚴
    重；尤以「前案判決」係對受刑人為「緩刑2年」之宣告以
    後，除後案之妨害性自主案件外，受刑人迄無其它經判處罪
    刑確定之不法情事（參見卷附臺灣高等法院被告前案紀錄表
    之記載），受刑人之惡性及其再犯可能自屬尤低，且難認原
    宣告之緩刑將因後案之宣判而難收預期效果，並有執行刑罰
    之必要；若認受刑人於緩刑期內更犯後案之妨害性自主罪，
    因此即將前揭緩刑宣告撤銷並命受刑人執行徒刑刑罰，勢過
    於嚴苛並有悖比例原則，尚與本條前揭立法意旨有違，衡情
    不能因此遽認其前案緩刑之宣告難收預期效果而有執行刑罰
    之必要。更何況，本件聲請理由中復未敘明受刑人之行為有
    何顯與緩刑制度不符之處，亦即依據聲請人所附卷證，尚無
    從認定受刑人前所受緩刑之宣告確難收其預期效果，從而，
    本件聲請人聲請撤銷緩刑，為無理由，應予駁回。
四、依刑事訴訟法第220條，裁定如主文。
中    華    民    國   100    年    6     月    27    日
                  刑事第四庭法    官  鄭景文
以上正本證明與原本無異。
對於本件裁定如有不服，應於送達後5 日內，向本院提出抗告書
狀（應附繕本），敘述抗告之理由，抗告於臺灣高等法院。
中    華    民    國   100    年    6     月    27    日
                            書 記 官  盧鏡合